【裁判字號】    89,苗簡,240
【裁判日期】    890725
【裁判案由】    給付票款
【裁判全文】
臺灣苗栗地方法院民事簡易判決  八十九年度苗簡字第二四○號
    原      告  台灣歐力士股份有限公司
    法定代理人  甲○○○
    訴訟代理人  黃寶珠
    被      告  銓宏機械廠有限公司
    法定代理人  乙○○○
右當事人間請求給付票款事件，本院判決如左：
    主      文
被告應給付原告新台幣貳佰伍拾肆萬陸仟元，及自民國八十九年一月二十五日起至清
償日止，按年息百分之六計算之利息。
訴訟費用由被告負擔。
本判決得假執行。
    事實及理由
一、本件原告起訴主張：原告執有被告簽發並經訴外人耕福工程有限公司背書，以台
    灣中小企業銀行竹南分行為付款人、發票日為民國（下同）八十九年一月二十三
    日、票面金額新台幣（下同）二百五十四萬六千元、票號ＡＴ0000000號
    之支票（以下稱系爭支票）一紙，不料原告於八十九年一月二十五日持向付款人
    為付款之提示，竟遭拒付，經屢向被告催討仍不獲清償，為此依票據關係請求被
    告給付票款二百五十四萬六千元，及自八十九年一月二十五日起至清償日止，按
    年息百分之六計算之利息等語。被告則以系爭支票係伊簽發予宏大公司，以支付
    伊向宏大公司承租機器之租金，惟因宏大公司所交付之機器有瑕疵，故伊現與宏
    大公司仍有爭執，方拒絕給付上開票款等語，資為抗辯。
二、法院之判斷：
（一）原告主張系爭支票係被告所簽發，然經提示未獲付款等情，業據原告提出系爭
      支票及退票理由單各乙紙為證，且被告對於支票之真正復不爭執，自堪信為真
      實。
（二）按在票據上簽名者，應依票上所載文義負責；又支票發票人應照支票文義擔保
      支票之支付。票據法第五條第一項、第一百二十六條分別定有明文。復按支票
      執票人應以背書之連續證明其權利，票據法第一百四十四條準用同法第三十七
      條第一項前段，規定甚明。而無記名支票，依票據法第一百四十四條準用同法
      第三十條第一項後段規定，得不經背書而逕依交付轉讓，故其背書之連續不以
      先經受款人背書為必要。第按，票據債務人不得以自己與發票人或執票人之前
      手間所存抗辯之事由對抗執票人，票據法第十三條前段亦定有明文。
（三）本件被告既係系爭支票之發票人，雖被告辯稱係交付予宏大公司，然被告於發
      票時既未在系爭支票上將宏大公司記載為受款人，則系爭支票雖未經宏大公司
      背書，惟參諸前揭說明，從形式上觀察，系爭支票背書仍為連續，是原告自得
      向被告主張票據上權利。且被告以伊與宏大公司仍有爭執等語置辯，縱伊所稱
      屬實，此亦僅為伊與執票人前手間所存抗辯之事由，揆諸前揭說明，被告亦不
      得據此事由對抗執票人即原告。此外，被告復未就原告於收受系爭支票時是否
      已知悉前開事由而屬惡意取得乙節有所舉證，是被告所辯皆無可採。則原告自
      得依票據關係向被告請求上開票款。
（四）再執票人向支票債務人行使追索權時，得請求自為付款提示日起之利息，如無
      約定利率時，依年利六釐計算，票據法第一百三十三條定有明文。從而，原告
      依票據法行使票據上權利，請求被告給付票款二百五十四萬六千元及自付款提
      示日即八十九年一月二十五日起至清償日止，按年息百分之六計算之利息，為
      有理由，應予准許。
三、本件係命清償票據上債務之判決，爰依職權宣告假執行。
四、據上論結，本件原告之訴有理由，依民事訴訟法第四百三十六條第二項、第七十
    八條、第三百八十九條第一項第四款，判決如主文。
中      華      民      國    八十九    年      七      月    二十五    日
                                  臺灣苗栗地方法院苗栗簡易庭
~B法官  林燦都
右為正本係照原本作成。
如對本判決上訴，須於判決送達後廿日內向本院提出上訴狀。
~B法院書記官  林碧鳳
中      華      民      國    八十九    年      七      月    二十五    日


司法院資訊處製作；財團法人民間司法改革基金會備份。
